【裁判字號】    92,交訴,133
【裁判日期】    920904
【裁判案由】    公共危險
【裁判全文】
臺灣臺中地方法院刑事判決                    九十二年度交訴字第一三三號
    公  訴  人  臺灣臺中地方法院檢察署檢察官
    被      告  乙○○
右列被告因公共危險等案件經檢察官提起公訴（九十二年度偵字第一一八一九號），
本院判決如左：
    主      文
乙○○服用酒類，不能安全駕駛動力交通工具而駕駛，處有期徒刑伍月。又因駕駛動
力交通工具肇事，致人受傷而逃逸，處有期徒刑捌月。應執行有期徒刑壹年，緩刑伍
年。
    事      實
一、乙○○明知飲酒後，駕駛動力交通工具之操控能力會因飲酒而降低，導致無法為
    安全之駕駛，卻於民國九十二年六月十一日晚上十一時三十分許，酒後駕駛車號
    ＧＮ－五七九七號自用小客車，途經台中市○○區市○路與惠文路之交岔路口附
    近撞到甲○○所駕駛車號二Ｑ－○九一六號自用小客車，使甲○○受頭部外傷、
    左前額撕裂傷之傷害，乙○○於肇事後並未停車處理，反加速逃逸，經甲○○報
    警，於台中市○○路與惠文二街交岔路口，為警查獲，經測試乙○○吐氣所含酒
    精成份為每公升為一點七二毫克。
二、案經台中市警察局第六分局報請臺灣臺中地方法院檢察署檢察官偵查起訴。
    理      由
一、訊據被告乙○○對於右揭時地酒醉駕車發生車禍致甲○○受傷之事實坦承不諱，
    惟辯稱伊有下車處理，無肇事逃逸之犯意云云。惟查右揭肇事逃逸之犯罪事實，
    業經被害人甲○○指訴明確，並有員警職務報告書、相片、診斷證明書等資料附
    卷可佐，且被告乙○○坦承未留下聯絡資料予被害人，且車子開走二十餘公尺始
    被警員攔下，其有逃逸之主觀犯意甚明。又刑法第一百八十五條之四之肇事逃逸
    罪，以駕駛動力交通工具肇事，有致人死傷而逃逸之事實，為其構成要件，不以
    行為人明知被害人有死傷情形為必要，亦不以被害人為無自救能力人為必要（最
    高法院九十一年台上字第一三七號、九十年台上字第六七八六號判決意旨參照）
    ，至肇事者是否有遺棄之故意，其離去之原因為何，則非所問（最高法院九十年
    台上字第二一九一號判決意旨參照），考其立法目的即在促使駕駛人於肇事後能
    對被害人即時救護，以減少死傷之惡化，此觀該法條之立法目的，以及道路交通
    管理處罰條例第六十二條規定內容自明，可見該兩條規範意旨應屬相同。從本案
    事證明確，被告犯行堪予認定。
二、按刑法於八十八年四月二十一日經總統公布增訂第一百八十五條之三，將服用酒
    類不能安全駕駛動力交通工具而駕駛者，亦納入刑事處罰之範疇，該條規定並自
    同年月二十三日正式施行，犯本條之罪係屬抽象危險犯，其立法目的在嚇阻酒後
    駕車，危害公眾安全及防止交通事故之發生，條文中所稱「不能安全駕駛動力交
    通工具」係屬不確定之法律概念，除衡之行為人駕車時飲用酒類之程度及血液中
    酒精含量之多寡外，並應參以行為人當時之精神狀態、駕馭車輛之情形及對於交
    通號誌或指揮之遵守能力，以資相佐，斷非徒以飲酒數量作為取決是否成罪之唯
    一標準，否則，個人酒量殊異，偶因特殊情狀致未達平日精神狀態者亦所在多有
    ，欲以劃一標準遽為能否安全駕車或酒醉之論斷，誠屬難能，惟參考德國、美國
    之認定標準，駕駛人於呼氣中酒精濃度達每公升零點五五亳克以上者，肇事率為
    一般正常人之十倍，認為已達不能安全駕駛之標準，法務部八十八年五月十八日
    法八八檢字第００一六六九號函亦採斯旨。本案被告酒測呼氣酒精濃度為每公升
    一．七二毫克，足認被告駕車時確已達不能安全駕駛動力交通工具之程度。
三、核被告所為，係犯刑法第一百八十五條之三服用酒類不能安全駕駛動力交通工具
    罪及第一百八十五條之四之肇事逃逸罪。被告所犯上開二罪，構成要件不同，應
    予分論併罰。爰審酌被告酒醉駕車、肇事逃逸，惡性非輕，量處如主文所示之刑
    ，並定其應執行刑。末查被告並無前科，未曾受有期徒刑以上刑之宣告，有台灣
    台中地方法院檢察署刑案資料查註紀錄表及台灣高等法院被告全國前案紀錄表附
    卷可參，其因一時疏忽致犯本案，經此科刑教訓，當知所警惕，信無再犯之虞，
    故本院認其所受刑之宣告，以暫不執行為適當，爰依法併予宣告緩刑五年，以勵
    自新。
據上論斷，應依刑事訴訟法第二百九十九條第一項前段，刑法第一百八十五條之三、
第一百八十五條之四、第五十一條第五款，第七十四條第一款，判決如主文。
中    華    民    國      九十二     年      九        月      四       日
                                    臺灣臺中地方法院交通法庭
                                          法  官  郭  德  進
右正本證明與原本無異。
如不服本判決，應於判決送達後十日內向本院提出上訴狀( 應附繕本 )，上訴於臺灣
高等法院臺中分院。
                                          書記官
中    華    民    國      九十二     年      九        月       八      日
刑法第一百八十五條之三：
服用毒品、麻醉藥品、酒類或其他相類之物，不能安全駕駛動力交通工具而駕駛者，
處一年以下有期徒刑、拘役或三萬元以下罰金。
刑法第一百八十五條之四：
駕駛動力交通工具肇事，致人死傷而逃逸者，處六月以上五年以下有期徒刑。
                                                                        Ｂ


司法院資訊處製作；財團法人民間司法改革基金會備份。
